# 关于借壳上市的问题

提问人：kingsen307 时间：2011-11-18 14:53:27
其实我想问的是 集团借子公司或者通过反向购买达到上市目的后 上市公司每年的年报 是站在什么角度出具的？

回答人：chenyiwei
合并报表基于反向购买原则编制；个别报表基于法人主体延续性原则编制，所以主体确定原则不同，相应资产、负债计量基础也不同。此问题在本版面有很多讨论，建议搜索一下。